臺灣高等法院交通事件裁定　　　　　　　　　　　　九十三年度交抗字第二八一號
　　抗　告　人
　　即受處分人　甲○○
右抗告人因違反道路交通管理處罰條例案件，不服臺灣板橋地方法院中華民國九十三
年三月十六日裁定（九十三年度交聲字第一四號），提起抗告，本院裁定如左：
    主  文
抗告駁回。
    理  由
一、抗告意旨略以：
  (一)當時抗告人是在長庚醫院行駛，走向台塑大樓後棟，直到民生東路停車，而伊機
    車也突然熄火，無法發動，過了幾秒後，看到人行燈變了綠燈，伊才用腳推車過
    馬路，因為伊坐在車上推車，所以伊太太仍坐在後座沒有下來幫忙推車，之後就
    被警察攔住了。
  (二)法官問警察：當時人行道是紅燈還是綠燈？警察說：不知道，這一點為何都沒有
    被提出來呢？
  (三)為何本來罰鍰是九百元，現在反而變成一千八百元呢？
二、按駕駛汽車（包括機器腳踏車）不遵守道路交通標誌、標線、號誌之指示者，處
    新臺幣（下同）九百元以上一千八百元以下罰鍰，道路交通管理處罰條例第六十
    條第二項第三款定有明文；又汽車駕駛人駕駛汽車（包括機器腳踏車）違反道路
    交通管理處罰條例第六十條第二項第三款規定者，除應依該條所規定之罰鍰處罰
    外，並予記違規點數一點，道路交通管理處罰條例第六十三條第一項第一款亦定
    有明文。
三、本院查：
  (一)受處分人即抗告人甲○○於民國九十二年十月二十日十六時二十五分許，騎乘車
    號ＫＥＧ─七九０號重型機車，行經臺北市○○○路○段五十四號前，不遵守道
    路交通標線之指示，改南向北行駛行人穿越道，至對面道路五十五巷囗，為臺北
    市政府警察局松山分局東社派出所警員發現，當場攔停舉發，並經交通部公路總
    局臺北區監理所板橋監理站裁處抗告人罰鍰一千八百元並予記違規點數一點之事
    實，有臺北市政府警察局北市警交大字第ＡＣＵ二七七六０七號舉發違反道路交
    通管理事件通知單、交通部公路總局臺北區監理所板橋監理站板監違字第裁四一
    ─ＡＣＵ二七七六０七號裁決書及臺北市政府警察局松山分局九十二年十一月十
    二日北市松分交字第０九二六三五三七九００號函各一份附卷可稽，抗告人於原
    審審理中亦供承於右開時、地有騎乘上開機車行駛行人穿越道，堪認屬實。
　(二)證人即警員黃副鑫於原審審理時到庭證稱：行人專用道就是行人專用，事發當時
　　與同事在民生東路四段五十五巷口路檢，路口有兩條人行專用道，抗告人騎機車
　　行駛在人行專用道上，機車當時是發動的，且抗告人兩腳也放在機車踏板上，抗
　　告人是騎機車離開等語（見原審九十三年二月二十五日訊問筆錄）。而抗告人於
　  原審審理中供稱：伊是發動騎機車從長庚醫院到被取締地點，伊先遇到紅燈時才
    熄火，遇到綠燈時才要把機車推到人行穿越道上，準備要往敦化南路轉，不是要
　　去修理機車，伊自己發動很多次後才啟動離開，機車後來伊自己修理，當時伊太
　  太人在後座上等語（見原審九十三年二月二十五日訊問筆錄）。
　  1.按交通警察掣單舉發違反道路交通管理處罰條例所列之違規事實，本質上為行
  　  政處分，係公務員基於職務上之權力，依法就特定之具體事件所為具公法上效
      果之單方面行政行為，基於公務員為公法上行為具有公信力之原則，該行政行
      為可被推定為真正，其據以依法處分之事實認定亦為正確無誤。
　　2.抗告人未能提出證據以資證明其確無違規行為，僅辯稱是用腳推車過馬路云云
  　　，倘抗告人確係騎乘機車途中突然故障熄火，應會再次啟動，然抗告人卻未再
　　　次啟動，且未下車將機車推至路旁修理，又其配偶非但未下車幫忙推動機車，
　　　反而坐在後座上增加重量，讓抗告人一人用腳蹬著行進，此乃有違常理。故抗
　　　告人辯稱：伊載伊太太去長庚醫院就醫，騎車經過民生東路口，因機車故障，
　　　伊坐在上面用腳蹬著行進，伊太太仍坐在後座，結果就被警察取締等語，顯係
　　  事後卸責之詞，不足採信。
  (三)行人專用道即是專供行人使用，則人行穿越道上是閃紅燈抑或閃綠燈，皆不影響
    抗告人騎乘機車於行人專用道上係屬違反規定之行為，抗告人以取締警員稱不清
    楚當時人行道是紅燈還是綠燈為由抗辯，顯不足取。
  (四)本件抗告人依臺北市政府警察局松山分局九十二年十一月十二日北市警松分交字
    第０９２６３５３７９００號函說明三：抗告人應於文到十五日內，逕向應到案
    處所辦理結案，或以郵寄匯票（玖佰元）方式併本函件影本，逕寄應到案處所裁
    決機關辦理繳納罰鍰結案事宜，逾越繳納期限裁決機關將依「違反道路交通管理
    事件統一裁罰基準表」規定逕予裁罰。抗告人收到原舉發通知單後，應到案日期
    為九十二年十一月四日一個月後之九十二年十二月三日，惟仍未到案，應依違反
    道路交通管理事件統一裁罰基準表繳納一千八百元。
四、綜上所述，本件抗告人前揭違規行為，因證據明確而堪予認定，原審以原裁決機
    關依前揭規定裁處抗告人罰鍰一千八百元並記違規點數一點，並無不合。抗告人
    提起抗告執上理由指摘原裁定不當，難認其為有理由，應予駁回。
五、據上論斷，應依道路交通案件處理辦法第二十六條、道路交通管理處罰條例第八
    十九條、刑事訴訟法第四百十二條，裁定如主文。
中　　　華　　　民　　　國　　　九十三　　　年　　四　　月　　二十八　　日
                              臺灣高等法院交通法庭
                                  審判長法　官　吳　　　敦
                                        法　官  林　勤　綱
                                        法　官  梁　宏　哲
右正本證明與原本無異。
不得再抗告。
                                        書記官　劉　貞　達
中　　　華　　　民　　　國　　　九十三　　　年　　四　　月　　二十九　　日
